【裁判字號】    90,易,3947
【裁判日期】    901116
【裁判案由】    電子遊戲場業管理條例
【裁判全文】
臺灣高雄地方法院刑事判決                          九十年度易字第三九四七號
    公  訴  人  臺灣高雄地方法院檢察署檢察官
    被      告  甲○○
右列被告因違反電子遊戲場業管理條例案件，經檢察官提起公訴（九十年度偵字第一
二九八○號），本院判決如左：
    主  文
甲○○違反未依電子遊戲場業管理條例規定辦理營利事業登記者，不得經營電子遊戲
場業之規定，處拘役肆拾日，如易科罰金，以參佰元折算壹日。
「大舞台」貳台、「柏青樂」壹台及「龍鳳台」壹台等電子遊戲機，共計肆台，均沒
收。
    事  實
一、甲○○係設於高雄市苓雅區○○○路一七○號一樓「長利科技社」之負責人，明
    知經營電子遊戲場業，須依電子遊戲場業管理條例相關規定辦理營利事業登記，
    竟未經向主管機關高雄市政府辦理營利事業登記，自民國九十年一月十二日起，
    在同上址「士德超商」內，擅自擺設其所有電子遊戲機具「大舞台」二台、「柏
    青樂」一台及「龍鳳台」一台，共計四台之娛樂類電子遊戲機，供不特定人投幣
    打玩而經營電子遊戲場業。嗣於九十年六月十三日上午十一時十分許，為高雄市
    政府聯合稽查人員在上址當場查獲。
二、案經高雄市政府函送台灣高雄地方法院檢察署檢察官偵查起訴。
    理  由
一、訊據被告甲○○固坦認其確為上址「長利科技社」負責人，營業項目為電子材料
    零售業、其他零售業（電動玩具機台買賣）、玩具、娛樂用品零售業及租賃業等
    ，自九十年一月十二日起，在同上址「士德超商」內，擺設「大舞台」二台、「
    柏青樂」一台及「龍鳳台」一台，共計四台電子遊戲機之事實不諱，惟矢口否認
    有何違反電子遊戲場業管理條例之犯行，辯稱：伊擺設在該處的電子遊戲機係欲
    販賣出售的，僅供欲購買之顧客試機用，並無供一般人打玩云云。惟查：
  (一)被告確為上址「長利科技社」之負責人，該商號所登記之營業項目並不包括經營
    電子遊戲場業，自九十年一月十二日起，在同上址「士德超商」內，擺設「大舞
    台」二台、「柏青樂」一台及「龍鳳台」一台，共計四台電子遊戲機，而於九十
    年六月十三日上午十一時十分許，為高雄市政府聯合稽查人員在上址查獲之事實
    ，業據被告於警訊及偵、審時均供承不諱，並有高雄市政府聯合稽查紀錄表乙紙
    、現場照片四張、高雄市政府營利事業登記證乙紙、高雄市政府警察局苓雅分局
    九十年六月十五日高市警苓分行字第九四八○號函、及高雄市政府九十年七月三
    日高市府建二字第二五九七四號函等附卷可稽；是此部分之事實，堪信為真實。
  (二)被告辯稱：伊係欲販賣出售，始擺設上開電子遊戲機，供欲購買者試機，並無供
    一般人打玩云云。而被告於本院審理時供稱：於查獲時並無人在該處打玩，上開
    機台均有插電等語，苟如被告所言，上開電子遊戲機僅係為供有意選購電子遊戲
    機之人觀看機台之功能，則查獲當時既無人於該處試打或觀看機台，被告豈須將
    擺設於該處之電子遊戲機均插電？復倘若被告將上開電子遊戲機擺設於該處之目
    的即在吸引客戶上門購買，衡情被告僅就不同類型之機台各提供一台，以供客戶
    選購即可，焉須就同一種類之電子遊戲機擺設數台於該處？況機械之折舊將影響
    其可出售之價額，被告將電子遊戲機長期擺設於該處，並均插電，顯然將加速其
    折舊之速度，對可出售之價格自有極大之負面影響，是若被告果係意在出售電子
    遊戲機，實無將同一種類數台電子遊戲機同置該處，僅為供試打之理？輔以被告
    置於該處之電子遊戲機均有插電，附近並擺設有坐椅，此觀之上開現場照片自明
    ，顯已置於隨時可供人打玩之情狀，被告又無二十四小時派人於該處看守，禁止
    無意購買電子遊戲機之人打玩該等電子遊戲機，於此等乏人看管之情形下，縱被
    告確有於電子遊戲機台上標示「出售機台」之字樣，亦僅為被告規避刑責之手段
    而已，其擺設電子遊戲機之目的即係在供人打玩甚明。綜上，被告所辯上情，顯
    與常情有違，實不足採信。另參以電子遊戲機台並非日常家庭用品，購買者亦僅
    限於特定之對象，如有需求，必也前往專賣之商店選購，斷不可能至普通之便利
    商店選購電子遊戲機台，益徵被告擺設上開電動機具，係為供不特定人投幣打玩
    而經營電子遊戲場業，並非欲販賣出售。又被告於本院審理時雖辯稱：上開電動
    機具有插電，但均不能投幣云云，後即改稱：該電動機具僅能投代幣，不能投錢
    幣，代幣係伊自行購買的云云，則被告既稱上開電動機具均不能投幣，何以得投
    入代幣？是尚難據被告前後相互矛盾，且與事實不符之辯詞，遽採為有利被告事
    實之認定。
  (三)綜據上述事證以觀，本件事證明確，被告上開犯行，洵堪認定。
二、按電子遊戲場業管理條例第十五條之立法意旨係為健全電子遊戲場之營業秩序，
    明定未依該條例規定辦理電子遊戲場業之營利事業登記者，即屬未經設立而營業
    ；又按同條例第二十二條規定，其處罰對象為「行為人」，即指實際違規經營該
    電子遊戲場業者，至於營業場所、設備之規模，該條例並未有明文設限。核被告
    甲○○所為，係違反電子遊戲場業管理條例第十五條之未經辦理營利事業登記而
    擅自經營電子遊戲場業之規定，應依同條例第二十二條之規定處斷。爰審酌被告
    之品行，所陳列之機具數量非多，所經營之電子遊戲場規模不大，犯罪之手段、
    目的、犯罪所得之利益，及犯後否認犯行等一切情狀，量處如主文所示之刑，並
    諭知易科罰金之折算標準，以資懲儆。另被告經營電子遊戲場業所用之電子遊戲
    機共計四台，雖未扣案，但既為被告所有供犯罪所用之物，自應依刑法第三十八
    條第一項第二款，宣告沒收之，併此敘明。
據上論斷，應依刑事訴訟法第二百九十九條第一項前段、電子遊戲場業管理條例第二
十二條，刑法第十一條前段、第四十一條第一項、第三十八條第一項第二款，罰金罰
鍰提高標準條例第二條，判決如主文。
本案經檢察官劉宗慶到庭執行職務。
中      華      民      國      九十    年      十一    月      十六    日
                                臺灣高雄地方法院刑事第六庭
                                  法  官    洪榮家
右正本證明與原本無異。
如不服本判決，應於判決送達後十日內，向本院提出上訴狀。
                                  書記官    陳寰瑛
中      華      民      國      九十    年      十一    月      十六    日
附錄本案論罪科刑法條全文：
電子遊戲場業管理條例第二十二條
  違反第十五條規定者，處行為人一年以下有期徒刑、拘役或科或併科新台幣五十萬
  元以上二百五十萬元以下罰金。


司法院資訊處製作；財團法人民間司法改革基金會備份。
